【裁判字號】    98,訴,700
【裁判日期】    980729
【裁判案由】    毒品危害防制條例
【裁判全文】
臺灣基隆地方法院刑事判決               98年度訴字第700號
公  訴  人  臺灣基隆地方法院檢察署檢察官
被      告  乙○○
                    （另案於台灣桃園女子監獄執行)
上列被告因違反毒品危害防制條例案件，經檢察官提起公訴（98
年度毒偵字第579 號、第1068號），被告為有罪陳述，本院合議
庭裁定由受命法官獨任以簡式審判程序進行審理，並判決如下：
    主  文
乙○○施用第一級毒品，處有期徒刑陸月，如易科罰金，以新台
幣壹仟元折算壹日，扣案之第一級毒品海洛因壹包（驗餘淨重零
點零零柒肆公克）併同難以完全析離之包裝袋壹只、內有海洛因
殘渣之包裝袋壹只（殘渣無法完全析離），均沒收銷燬之；又施
用第二級毒品，處有期徒刑參月，如易科罰金，以新台幣壹仟元
折算壹日，扣案之第二級毒品甲基安非他命壹包（驗餘淨重零點
零捌公克）併同難以完全析離之包裝袋壹只沒收銷燬之。應執行
有期徒刑柒月，如易科罰金，以新台幣壹仟元折算壹日，扣案之
第一級毒品海洛因壹包（驗餘淨重零點零零柒肆公克）併同難以
完全析離之包裝袋壹只、內有海洛因殘渣之包裝袋壹只（殘渣無
法完全析離）、第二級毒品甲基安非他命壹包（驗餘淨重零點零
捌公克）併同難以完全析離之包裝袋壹只，均沒收銷燬之。
    事實及理由
一、犯罪事實：
    乙○○前因施用毒品案件，經觀察、勒戒後，認無繼續施用
    毒品之傾向，於民國96年9 月17日執行完畢釋放出所，並由
    臺灣基隆地方法院檢察署檢察官以96年度毒偵字第65號為不
    起訴處分確定；又因施用第一級、第二級毒品案件，經本院
    以97年度訴字第782 號判決判處應執行有期徒刑7 月確定（
    現執行中）。詎其於前揭觀察、勒戒執行完畢釋放後5 年內
    ，復基於施用第一級毒品海洛因之犯意，於98年3 月13日凌
    晨0 時許，在基隆市○○區○○街207 號12樓租屋處，以將
    第一級毒品海洛因摻入香煙內，再用火點燃吸食方式，施用
    第一級毒品海洛因1 次；另基於施用第二級毒品甲基安非他
    命之犯意，於98年3 月10日晚上某時刻，在上址，以將第二
    級毒品甲基安非他命置於玻璃球燒烤，再吸食所產生煙霧之
    方式，施用第二級毒品甲基安非他命1 次。嗣於同年3 月13
    日上午4 時15分，為警在其上址租屋處查獲，並扣得其持有
    第一級毒品海洛因1 包（驗餘淨重0.0074公克）、內有海洛
    因殘渣之包裝袋1 只（殘渣無法完全析離）、第二級毒品甲
    基安非他命1 包（驗餘淨重0.08公克），復經警採集其尿液
    送驗，結果呈嗎啡、甲基安非他命陽性反應，而悉上情。
二、證據名稱：
  (一)被告乙○○於偵查、本院準備程序、審理時之自白。
  (二)行政院海岸巡防署台北機動查緝隊查獲涉嫌毒品危害防制
      條例毒品初步鑑驗報告單、交通部民用航空局航空醫務中
      心98年3 月31日航藥鑑字第0981625 號毒品鑑定書、照片
      、海岸巡防署北部地區巡防局台北機動查緝隊尿液採集代
      碼對照表、台灣尖端先進生技醫藥股份有限公司98年3 月
      25 日 出具之濫用藥物檢驗報告、內政部警政署刑事警察
      局98 年4月22日刑鑑字第09800036552 號鑑定書。
  (三)扣案之第一級毒品海洛因1 包（驗餘淨重0.0074公克）、
      內有海洛因殘渣之包裝袋1 只（殘渣無法完全析離）、第
      二級毒品甲基安非他命1 包（驗餘淨重0.08公克）。
  (四)臺灣高等法院被告前案紀錄表1 份。
三、按刑法第41條第1 項、第2 項原係規定：「犯最重本刑為5
    年以下有期徒刑以下之刑之罪，而受6 個月以下有期徒刑或
    拘役之宣告者，得以新臺幣1 千元、2 千元或3 千元折算一
    日，易科罰金。但確因不執行所宣告之刑，難收矯正之效，
    或難以維持法秩序者，不在此限」、「前項規定於數罪併罰
    ，其應執行之刑未逾6 月者，亦適用之」，意即對於數罪併
    罰之案件，雖各宣告刑依法均得易科罰金，然若定應執行之
    刑已超過6 個月，仍不得易科罰金。惟查，被告行為後，司
    法院大法官會議已於98年6 月19日公布第662 號解釋，該解
    釋文認為：「中華民國94年2 月2 日修正公布之現行刑法第
    41 條 第2 項規定，關於數罪併罰，數宣告刑均得易科罰金
    ，而定應執行刑逾6 個月者，排除適用同條第1 項得易科罰
    金之規定部分，與憲法第23條規定有違，並與本院釋字第36
    6 號解釋意旨不符，應自本解釋公布之日起失其效力。」。
    即對於數罪併罰，數宣告刑依法均得易科罰金，而定應執行
    之刑縱超過6 個月之案件，依司法院大法官會議解釋第366
    號、662 號之解釋意旨，仍得易科罰金。從而，比較上開新
    舊法之結果，應以上開修正後之結果，較有利於被告。故應
    認被告所犯上開2 罪，各量處如主文所示之刑及依刑法第41
    條第1 項之規定，均諭知易科罰金之折算標準，並定應執行
    之刑及依上開司法院大法官會議解釋及刑法第41條第1 項之
    規定，併諭知易科罰金之折算標準，附此敘明。
四、應適用之法條：刑事訴訟法第299 條第1 項前段、第273 條
    之1 第1 項、第310 條之2 、第454 條第1 項，毒品危害防
    制條例第10條第1 項、第2 項、第18條第1 項前段，刑法第
    11條、第41條第1 項前段、第51條第5 款。
五、如不服本判決，得自收受送達之翌日起10日內向本院提出上
    訴狀（應附繕本），其未敘述上訴理由者，應於上訴期間屆
    滿後20日內補提理由書狀於本院，上訴於臺灣高等法院。
本案經檢察官甲○○到庭執行職務。
中    華    民    國    98    年    7     月    29    日
                  刑事第二庭法  官  黃梅淑
以上正本證明與原本無異。
如不服本判決應於收受本判決後10日內向本院提出上訴書狀，其
未敘述上訴理由者，並得於提起上訴後10日內向本院補提理由書
狀（均須按他造當事人之人數附繕本。）「切勿逕送上級法院」
中    華    民    國    98    年    7     月    29    日
                            書記官  盧鏡合
本案論罪科刑法條：
毒品危害防制條例第10條
施用第一級毒品者，處 6 月以上 5 年以下有期徒刑。
施用第二級毒品者，處 3 年以下有期徒刑。


司法院資訊處製作；財團法人民間司法改革基金會備份。
